臺灣雲林地方法院刑事判決　　　　　　　94年度簡上字第70號
上　訴　人　臺灣雲林地方法院檢察署檢察官
被　　　告　丙○
　　　　　　　　　　（現另案在臺灣雲林第二監獄執行中）
上列被告因竊盜案件，上訴人不服本院虎尾簡易庭中華民國94年
03月28日94年度虎簡字第98號刑事簡易判決，提起上訴（聲請簡
易判決處刑書案號：94年度偵字第824 號），檢察官並當庭擴張
犯罪事實，請求審判（94年度偵字第1506號、第1615號、94年度
偵字第1898號、第1970號、94年度偵字第2705號、94年度偵字第
4019號），本院第二審合議庭依通常訴訟程序，為第一審判決如
下：
    主  文
原判決撤銷。
丙○連續結夥三人以上攜帶兇器竊盜，未遂，處有期徒刑貳年。
扣案之大型圓形剪、老虎剪、鐵撬、活動壓力鉗、鐵鎚、套筒扳
手、螺絲起子各壹支、活動扳手貳支、吊具壹組、乙八鋼索壹臺
均沒收之。
    事實及理由
一、犯罪事實：
    丙○因賭博輸錢，又缺錢購毒，竟基於意圖為自己不法所有
    之概括犯意，並本於犯意之聯絡，於附表所示之時間、地點
    ，或自己，或利用不知情之李文州、胡顏諄、或結夥蔡俊豪
    、張榮鴻、綽號「阿明」之不詳姓名年籍之成年人等人、或
    與沈天豪、或與楊新亭、或與張榮鴻（以上共犯均由檢察官
    另行偵辦處理），以附表所示之竊盜手段，竊取被害人乙○
    ○、丁○○、美冠紡織公司（二廠）、臺灣電力公司、子○
    ○、何南山公司、空軍防砲訓練中心、蒼輝企業股份有限公
    司、卯○○、辛○○、癸○○、世湘股份有限公司等人持有
    或所有如附表編號1 至11、13、14所示之財物（附表編號7
    、12竊盜未得逞），竊盜所得財物均據為己有，或用以變現
    花用，或由張榮鴻給予第二級毒品安非他命施用（各次竊盜
    之行為人、時間、地點、被害人、竊盜手法、竊得財物均如
    附表所示）。嗣(一)於94年01月28日，丙○為警約談到案，查
    獲附表編號1 所示之犯行；(二)於94年02月04日下午05時50分
    許，丙○之弟林上詠（收受贓物罪部分，另經檢察官聲請簡
    易判決處刑），在雲林縣西螺鎮安定里西螺鎮公所倉庫後方
    馬路上，為警查獲騎乘附表編號2 所示之贓車，而查得贓車
    係丙○交付；(三)於94年03月15日中午12時20分許，在雲林縣
    大埤鄉○○道路，丙○為警逮捕查獲附表編號5 所示之犯行
    ，並扣得丙○所有、供其與沈天豪竊盜所用之活動扳手、螺
    絲起子、套頭扳手各1 支；(四)於94年03月15日下午，為警循
    線查獲附表編號3 、4 之犯行；(五)於94年04月06日上午，為
    警在雲林縣林內鄉○○村○○路26號（美冠紡織公司二廠）
    內當場查獲附表編號7 所示之犯行，並扣得綽號「阿明」不
    詳姓名年籍之成年人所有、供其等竊盜所用之大型圓形剪、
    長鐵撬、老虎剪、活動壓力鉗、鐵鎚各1 支、吊具1 組等物
    ；(六)於94年06月18日上午05時50分許，丙○為警於雲林縣西
    螺鎮吳厝里100 號逮捕（通緝中）而查獲附表編號11、13、
    14所示之犯行，並扣得活動扳手1 支；(七)於94年06月18日上
    午05時50分許，丙○為警在雲林縣西螺鎮吳厝里100 號前逮
    捕（通緝中）查獲附表編號11、13、14所示之犯行，並扣得
    丙○所有，供其竊盜所用之活動扳手1 支、乙八鋼索1 臺；
    (八)於94年08月24日下午，丙○為警約談到案，查獲附表編號
    6 、8 、9 、10、12所示之犯行。
二、認定犯罪事實所憑之證據及理由：
(一)、告訴人乙○○、證人吳金抽、李文州、胡顏諄、林郭月華、
    及被告於警詢之供述筆錄、吊車照片、竊盜現場照片、現場
    位置圖、贓物認領保管單。證明：附表編號1 所示之犯罪事
    實，及為警查獲之經過。
(二)、另案被告即證人林上詠於警詢及檢察官面前之供證筆錄、被
    害人戊○○於警詢之陳述筆錄、被害人丁○○即車主於本院
    準備程序時之陳述筆錄、贓物認領單、查獲照片。證明：附
    表編號2所示之犯罪事實，及為警查獲之經過。
(三)、告訴人庚○○即臺灣電力公司大埤服務所配電服務員、被害
    人子○○、告訴人黃詩欽（即子○○之父）於警詢之陳述筆
    錄、查獲照片、贓物認領保管單。證明：附表編號3 、4 所
    示之犯罪事實，及為警查獲之經過。
(四)、證人己○○、唐金星即何南山股份有限公司守衛、另案被告
    沈天豪、及被告於警詢之供陳筆錄、被告於檢察官面前之供
    述筆錄、現場照片、查獲照片、贓物認領保管單、扣案之活
    動扳手、套頭扳手、螺絲起子各1 支。證明：附表編號5所
    示之犯罪事實，及為警查獲之經過。
(五)、寅○○（即皇家保齡球館所屬之蒼輝企業股份有限公司職員
    ）於警詢及本院準備程序之陳述筆錄、卯○○（即金標企業
    股份有限公司之空工廠所有人）、陳春夏（即彰化壓鑄工業
    股份有限公司廠長）、癸○○（即鴻茂工業股份有限公司廠
    長）、壬○○（即出租附表編號12所示建物予世湘股份有限
    公司之人）、及被告於警詢之供陳筆錄、被告於檢察官面前
    之供述筆錄、寅○○、癸○○、壬○○於本院準備程序時之
    陳述筆錄、現場照片、查獲照片。證明：附表編號6 、8 、
    9 、10、12所示之犯罪事實，及為警查獲之經過。
(六)、另案被告即證人蔡俊豪、張榮鴻於警詢及檢察官面前之供證
    筆錄、甲○○（即美冠紡織公司員工）於警詢之陳述筆錄、
    被告於警詢、檢察官面前之供述筆錄、現場照片、查獲照片
    、贓物認領保管單、扣案之大型圓形剪、長鐵撬、老虎剪、
    活動壓力鉗、鐵鎚各1 支。證明：附表編號7 之犯罪事實，
    及為警查獲之經過。
(七)、告訴人丑○○（即空軍防砲訓練中心空軍防砲小組長、虎尾
    營區之負責人）於警詢之陳述筆錄、另案被告林櫻祥於警詢
    及檢察官面前之供述筆錄、證人余孟娥（即尚昂資源回收商
    行之負責人）、被告於警詢、檢察官面前之供述筆錄、贓物
    認領保管單、現場照片、查獲照片、被告販賣竊得白鐵之收
    據、扣案之活動扳手1 支、乙八鋼索1 臺。證明：附表編號
    11、13、14所示之犯罪事實，及為警查獲之經過。
(八)、被告於本院審理時，對上開犯罪事實坦白承認，核與上述證
    據資料相符。事證明確。
三、撤銷改判之理由：
    按檢察官聲請以簡易判決處刑之案件，經法院認為有第451
    條之1 第4 項但書之情形者，應適用通常訴訟程序審判之，
    刑事訴訟法第452 條定有明文。又對於簡易判決之上訴，準
    用刑事訴訟法第3 編第1 章及第2 章之規定，管轄第二審之
    地方法院合議庭受理簡易判決上訴案件，應依通常程序審理
    ，其認案件有刑事訴訟法第452 條之情形者，應撤銷原判決
    ，逕依通常程序為第一審判決，法院辦理刑事訴訟簡易程序
    案件應行注意事項第14項亦有規定。原判決對被告如附表編
    號1 所示之犯行予以論罪科刑，固非無見，惟(一)原判決未及
    審酌被告如附表編號2 至14所示之犯行，即本院認定之犯罪
    事實，顯然與檢察官聲請簡易判決處刑書據以求處罪刑之事
    實不符，且(二)原判決所認定之犯罪事實，尚有其他裁判上一
    罪之犯罪事實，足認被告犯罪所應受之刑罰，顯不合刑事訴
    訟法第449 條第3 項所定得以簡易判決處刑之案件。綜上，
    本案有刑事訴訟法第451 條之1 第4 項但書第2 款之情形，
    依上開規定，原審適用簡易判決處刑程序，即有未合。檢察
    官上訴主張原審未審究被告其他部分之犯行，為有理由，自
    應由本院合議庭撤銷原判，並依通常程序審理，為第一審之
    判決。
四、論罪科刑之理由：
(一)、扣案之大型圓形剪、長鐵撬、老虎剪、活動壓力鉗、鐵鎚、
    活動扳手、套頭扳手、螺絲起子等物，經本院當庭勘驗結果
    ，認對人身安全均足以產生危害，自屬兇器。被告如附表各
    編號所示之犯行，是犯如附表各編號所示之罪。聲請簡易判
    決處刑書對被告所犯如附表編號2 至14之犯行未予訴追，惟
    該部分犯罪事實，業經檢察官到庭擴張為犯罪事實，認有裁
    判上一罪關係，請求本院審判，本院自應一併予以審究。被
    告所犯如附表編號5 、6 、7 、8 、9 、10、12所示之罪，
    與各該編號所示之其他行為人間，有犯意聯絡，行為分擔，
    分別為共同正犯。被告如附表編號1 所示之犯行，係利用不
    知情之李文州、胡顏諄而為，為間接正犯。被告先後14次竊
    盜之犯行，時間緊接，觸犯犯罪構成要件相同之罪名，顯係
    基於概括犯意而為，應依連續犯規定論以結夥3 人以上攜帶
    兇器竊盜未遂罪一罪，並加重其刑，被告著手於上開竊盜行
    為之實行而不遂，依法減輕其刑，並先加後減。
(二)、本院審酌：被告犯後坦白犯行，態度尚稱良好。被告於本案
    接連8 次為警查獲，各次查獲後不久，均仍再次犯案，足見
    被告竊盜之惡性是屬不淺。被告自承其因賭博、施用毒品而
    缺錢，致一再竊取他人財物，變現後用於賭博、施用毒品之
    惡行上，於通緝期間，被告仍我行我素，再次竊盜，由其犯
    罪動機，亦可認被告可得非難之程度不低。被告多次攜帶兇
    器竊盜，於本案連續犯下14次竊盜犯行，且大部分均欲將竊
    得財物轉手變賣，其犯罪情節甚重，對被害人財產及社會秩
    序危害均屬不輕。被告原從事販賣蔬果，因染上賭博、施用
    毒品之惡習，致一錯再錯，現因施用毒品案件入監服刑後，
    已知所悔悟，及其他一切情狀，量處如主文所示之刑。扣案
    之大型圓形剪、老虎剪、鐵撬、活動壓力鉗、鐵鎚、套筒扳
    手、螺絲起子各壹支、活動扳手1 支、吊具壹組等物，為共
    犯綽號「阿明」之人所有，為供被告共犯竊盜所用之物；扣
    案之活動扳手1 支、乙八鋼索1 臺等物，為被告所有，且為
    供被告竊盜所用之物，均為被告當庭供承無誤，以上之物件
    ，依法均宣告沒收之。另扣案之破壞剪、鐵撬各1 支，被告
    供稱非其犯附表編號3 、4 所示犯罪事實之物，是其在他處
    撿拾而來，經本院當庭勘驗，上開2 物件外表幾已全部鏽蝕
    ，破壞剪亦無法使用，應認被告上開供詞為真，上開2 物件
    既非供被告竊盜所用之物，爰不為沒收之諭知。
四、應適用之法條：
(一)、刑事訴訟法第455 條之1 第3 項、第452 條、第369 條前段
    、第364 條、第299 條第1 項前段。
(二)、刑法第28條、第56條、第321 條第2 項、第1 項第3 款、第
    4 款、第26條前段、第38條第1 項第2 款。
中　　華　　民　　國　　94　　年　　11　　月　　18　　日
                  刑事第一庭    審判長法  官  康樹正
                                      法  官  楊欣怡
                                      法  官  侯廷昌
以上正本證明與原本無異。
如不服本判決，應於判決送達後10日內，向本院提出上訴狀（須
附繕本）。
                                      書記官  馮善詮
中　　華　　民　　國　　94　　年　　11　　月　　21　　日
附錄法條：
中華民國刑法第321條
犯竊盜罪而有左列情形之一者，處 6 月以上、 5 年以下有期徒
刑：
一  於夜間侵入住宅或有人居住之建築物、船艦或隱匿其內而犯
    之者。
二  毀越門扇、牆垣或其他安全設備而犯之者。
三  攜帶兇器而犯之者。
四  結夥三人以上而犯之者。
五  乘火災、水災或其他災害之際而犯之者。
六  在車站或埠頭而犯之者。
前項之未遂犯罰之。
附表
┌──┬────┬────┬─────────┬───┬────────────┬────┬──────┐
│編號│行 為 人│ 時  間 │    地      點    │被害人│    竊  盜  手  法      │竊得財物│  所犯罪名  │
├──┼────┼────┼─────────┼───┼────────────┼────┼──────┤
│ １ │  丙○  │94年01月│雲林縣崙背鄉豐榮村│乙○○│丙○駕駛車號7W-6396 號自│ 篩選機 │刑法第320 條│
│    │        │01日下午│貓兒干段「欽玉砂石│      │小貨車引導不知情之李文州│ 2 台（ │第1項竊盜罪 │
│    │        │02時許  │場」內            │      │、胡顏諄前往「欽玉砂石場│ 價值約 │（94年度偵字│
│    │        │        │                  │      │」，並指示胡顏諄駕駛吊車│ 新臺幣 │第824號）   │
│    │        │        │                  │      │將放置於「欽玉砂石場」之│ －下同 │            │
│    │        │        │                  │      │篩選機，吊取至李文州駕駛│ －120  │            │
│    │        │        │                  │      │之車號IT-309號曳引車載走│ 萬元左 │            │
│    │        │        │                  │      │而竊取之，得手後，在崙背│ 右）   │            │
│    │        │        │                  │      │鄉草湖村垃圾場前為乙○○│        │            │
│    │        │        │                  │      │攔下，並報警處理。      │        │            │
├──┼────┼────┼─────────┼───┼────────────┼────┼──────┤
│ ２ │  丙○  │94年01月│雲林縣西螺鎮新社20│戊○○│丙○行經前址，見車號NPX-│車號NPX-│刑法第320 條│
│    │        │22日晚上│5-46號前          │（車主│079 號重型機車停放該處，│079 號重│第1項竊盜罪 │
│    │        │08時許  │                  │登記人│以不詳方式，竊取該機車，│型機車1 │（94年度偵字│
│    │        │        │                  │丁○○│得手後據為己有。嗣後丙○│部      │第1506號、第│
│    │        │        │                  │）    │將該車交付林上詠使用，林│        │1615號）    │
│    │        │        │                  │      │上詠於94年02月04日下午05│        │            │
│    │        │        │                  │      │時30分許，騎乘該機車為警│        │            │
│    │        │        │                  │      │查獲。                  │        │            │
├──┼────┼────┼─────────┼───┼────────────┼────┼──────┤
│ ３ │  丙○  │94年03月│雲林縣大埤鄉○○段│臺灣電│丙○駕駛車號7176-JK 號自│電纜線1 │刑法第320 條│
│    │        │14日上午│3633地號          │力公司│小貨車，至上開地點，以不│批（共重│第1項竊盜罪 │
│    │        │05點多  │                  │      │詳方式，竊取臺灣電力公司│8.2 公斤│（94年度偵字│
│    │        │        │                  │      │所有之電纜線1 批，得手後│）      │第1898號、第│
│    │        │        │                  │      │據為己有，置於上開自小貨│        │1970號、第  │
│    │        │        │                  │      │車內。                  │        │1284號）    │
├──┼────┼────┼─────────┼───┼────────────┼────┼──────┤
│ ４ │  丙○  │94年03月│雲林縣大埤鄉豐田村│子○○│丙○在黃詩欽正在修繕中之│背包1 個│刑法第320 條│
│    │        │14日上午│田庄11號          │      │建物旁，徒手竊取黃詩欽女│，內有芳│第1項竊盜罪 │
│    │        │06時許  │                  │      │兒子○○之背包1 個（內有│香劑1 瓶│（94年度偵字│
│    │        │        │                  │      │芳香劑1 瓶），得手據為己│（價值共│第1898號、第│
│    │        │        │                  │      │有，置於上開車號7176-JK │約500 元│1970號、第12│
│    │        │        │                  │      │號自小貨車內，嗣為黃詩欽│）      │84號）      │
│    │        │        │                  │      │發現，並駕駛貨車擋住丙○│        │            │
│    │        │        │                  │      │去處，丙○棄車逃逸。    │        │            │
├──┼────┼────┼─────────┼───┼────────────┼────┼──────┤
│ ５ │  丙○  │94年3 月│雲林縣大埤鄉豐田工│何南山│丙○、沈天豪攜帶客觀上足│白鐵電源│刑法第321 條│
│    │ 沈天豪 │15日11時│業區○○路59號（何│公司  │對人身安全產生危害之活動│箱1 個、│第1 項第3 款│
│    │ 張榮鴻 │許      │南山公司工廠）    │      │扳手、螺絲起子、套筒扳手│電纜線3 │攜帶兇器竊盜│
│    │        │        │                  │      │各1 支，侵入何南山公司，│公斤    │罪（張榮鴻駕│
│    │        │        │                  │      │以上開工具竊取何南山公司│        │車在外伺機接│
│    │        │        │                  │      │所有之電源箱及電纜線，張│        │應，非現場共│
│    │        │        │                  │      │榮鴻則駕車在外準備接應。│        │同參與實施竊│
│    │        │        │                  │      │丙○將電源箱拆下後，由沈│        │盜之人，故不│
│    │        │        │                  │      │天豪收拾電纜線並將電源箱│        │論以結夥3 人│
│    │        │        │                  │      │搬到門口，得手據為己有。│        │以上攜帶兇器│
│    │        │        │                  │      │欲離去之際，為己○○發現│        │竊盜罪）（94│
│    │        │        │                  │      │並報警處理而查獲。      │        │年度偵字第18│
│    │        │        │                  │      │                        │        │98號、第19  │
│    │        │        │                  │      │                        │        │70號、第1284│
│    │        │        │                  │      │                        │        │號）        │
├──┼────┼────┼─────────┼───┼────────────┼────┼──────┤
│ ６ │  丙○  │94年04月│雲林縣斗南鎮○○路│彰化壓│張榮鴻駕駛自小貨車載丙○│未遂    │刑法第320 條│
│    │ 張榮鴻 │06日凌晨│3 段87號「彰化壓鑄│鑄股份│一同前往彰化壓鑄股份有限│        │第1 項竊盜未│
│    │        │2 時許  │股份有限公司」    │有限公│公司，由丙○下車開啟公司│        │遂罪（94年度│
│    │        │        │                  │司    │鐵門，著手竊盜之際，因觸│        │偵字第4019號│
│    │        │        │                  │      │動保全系統，警報器響起，│        │）          │
│    │        │        │                  │      │丙○即退至公司對面檳榔攤│        │            │
│    │        │        │                  │      │，張榮鴻再駕車接應丙○離│        │            │
│    │        │        │                  │      │開現場而未遂。          │        │            │
│    │        │        │                  │      │                        │        │            │
├──┼────┼────┼─────────┼───┼────────────┼────┼──────┤
│ ７ │  丙○  │94年04月│雲林縣林內鄉林中村│美冠紡│由綽號「阿明」之人邀集林│未遂    │刑法第321 條│
│    │ 蔡俊豪 │06日上午│瑞農路26號「美冠紡│織公司│鑫、蔡俊豪、張榮鴻前往侵│        │第2 項、第1 │
│    │ 張榮鴻 │08時許  │織公司二廠」      │      │入上開公司頂樓，由綽號「│        │項第3 款、第│
│    │綽號「阿│        │                  │      │阿明」之人提供其所有之大│        │4 款之結夥3 │
│    │明」之不│        │                  │      │型圓形剪、長鐵撬、老虎剪│        │人以上攜帶兇│
│    │詳姓名年│        │                  │      │、活動壓力鉗、榔頭各1 支│        │器竊盜未遂罪│
│    │籍之成年│        │                  │      │、吊具1 組，並與丙○、蔡│        │（94年度偵字│
│    │人共4人 │        │                  │      │俊豪、張榮鴻共同以上開工│        │第1506、第16│
│    │        │        │                  │      │具著手竊取公司所有之發電│        │15號）      │
│    │        │        │                  │      │機1 台，尚未得手之際，未│        │            │
│    │        │        │                  │      │警查獲。                │        │            │
├──┼────┼────┼─────────┼───┼────────────┼────┼──────┤
│ ８ │  丙○  │94年04月│雲林縣虎尾鎮○○路│蒼輝企│楊新亭以不詳之方式，竊取│冷氣機1 │刑法第320 條│
│    │ 楊新亭 │15日下午│103 之8 號「皇家保│業管理│蒼輝企業股份有限公司所有│台      │第1項竊盜罪 │
│    │        │03時許  │齡球館」          │股份有│之皇家保齡球館之冷氣機，│        │（94年度偵字│
│    │        │        │                  │限公司│由丙○駕車到場載運，得手│        │第4019號）  │
│    │        │        │                  │      │後據為己有。            │        │            │
├──┼────┼────┼─────────┼───┼────────────┼────┼──────┤
│ ９ │  丙○  │94年5 月│雲林縣斗南鎮舊社里│鴻茂工│張榮鴻駕駛自小貨車與丙○│白鐵數量│刑法第320 條│
│    │ 張榮鴻 │中旬某日│信義路25巷16號空工│業股份│共同前往上址，2 人徒手竊│約200 多│第1項竊盜罪 │
│    │        │凌晨00時│廠                │有限公│取白鐵，竊得白鐵由張榮鴻│公斤    │（94年度偵字│
│    │        │許      │                  │司    │取走變賣。丙○雖未變現款│        │第4019號）  │
│    │        │        │                  │      │項，惟張榮鴻拿1 小包毒品│        │            │
│    │        │        │                  │      │安非他命供丙○施用。    │        │            │
├──┼────┼────┼─────────┼───┼────────────┼────┼──────┤
│ １０ │  丙○  │94年06月│雲林縣斗南鎮○○路│卯○○│張榮鴻駕駛自小貨車載丙○│電纜線（│刑法第320 條│
│    │ 張榮鴻 │02日凌晨│1 段192 號空工廠  │      │共同前往上址，2 人徒手竊│數量約為│第1項竊盜罪 │
│    │        │02時許  │                  │      │取工廠之電纜線，竊得之電│100 公斤│（94年度偵字│
│    │        │        │                  │      │纜線由張榮鴻取走變賣。林│左右）  │第4019號）  │
│    │        │        │                  │      │鑫雖未分得贓款，惟張榮鴻│        │            │
│    │        │        │                  │      │拿1 小包毒品安非他命予林│        │            │
│    │        │        │                  │      │鑫施用。                │        │            │
├──┼────┼────┼─────────┼───┼────────────┼────┼──────┤
│  │  丙○  │94年06月│雲林縣虎尾鎮空軍防│空軍防│丙○自上址營區舊大門圍牆│白鐵建材│刑法第321 條│
│    │        │09日下午│砲訓練中心虎尾營區│砲訓練│旁侵入營區內，再至招待所│（數量為│第1 項第3 款│
│    │        │03時許  │                  │中心  │，以活動扳手1 支拆下白鐵│530 公斤│攜帶兇器竊盜│
│    │        │        │                  │      │建材，並將白鐵建材堆置營│，變賣得│罪          │
│    │        │        │                  │      │區大門後離去，待深夜時再│款15,900│（94年度偵字│
│    │        │        │                  │      │駕駛車號7176-JK 號自小貨│元）    │第2705號）  │
│    │        │        │                  │      │車至該處，將白鐵建材搬運│        │            │
│    │        │        │                  │      │上車，持乙八鋼索將竊得白│        │            │
│    │        │        │                  │      │鐵固定於車上，駛離現場。│        │            │
│    │        │        │                  │      │隔日（10日）丙○與林櫻祥│        │            │
│    │        │        │                  │      │（收受贓物罪部分，另經檢│        │            │
│    │        │        │                  │      │察官聲請簡易判決處刑）運│        │            │
│    │        │        │                  │      │載竊得白鐵至余孟娥經營之│        │            │
│    │        │        │                  │      │尚昂資源回收場變賣。    │        │            │
├──┼────┼────┼─────────┼───┼────────────┼────┼──────┤
│  │  丙○  │94年06月│雲林縣大埤鄉豐田工│世湘股│張榮鴻駕駛貨車搭載丙○共│白鐵零│刑法第320 條│
│    │ 張榮鴻 │11日凌晨│業區「世湘股份有限│份有限│同前往上址，由丙○以不詳│  件（約│第1項竊盜罪 │
│    │        │01時許  │公司」空工廠      │公司  │方式，竊取該工廠內之白鐵│  100 公│（94年度偵字│
│    │        │        │                  │      │零件、電纜線及樟腦油，得│  斤）  │第4019號）  │
│    │        │        │                  │      │手後，由張榮鴻駕車將竊得│電纜線│            │
│    │        │        │                  │      │物品變賣。丙○雖未分得變│ （約100│            │
│    │        │        │                  │      │現款項，惟張榮鴻提供毒品│  公斤）│            │
│    │        │        │                  │      │安非他命予丙○施用。    │樟腦油│            │
│    │        │        │                  │      │                        │  1 桶（│            │
│    │        │        │                  │      │                        │  約200 │            │
│    │        │        │                  │      │                        │  公升）│            │
├──┼────┼────┼─────────┼───┼────────────┼────┼──────┤
│  │  丙○  │94年06月│雲林縣虎尾鎮空軍防│空軍防│竊盜手法同編號11。丙○將│白鐵（約│刑法第321 條│
│    │        │12日某時│砲訓練中心虎尾營區│砲訓練│竊得之白鐵運至虎尾鎮靠近│400 公斤│第1 項第3 款│
│    │        │        │                  │中心  │埒內里之回收場變賣。    │，變賣得│攜帶兇器竊盜│
│    │        │        │                  │      │                        │款12,000│罪          │
│    │        │        │                  │      │                        │元）    │（94年度偵字│
│    │        │        │                  │      │                        │        │第2705號）  │
│    │        │        │                  │      │                        │        │            │
│    │        │        │                  │      │                        │        │            │
│    │        │        │                  │      │                        │        │            │
├──┼────┼────┼─────────┼───┼────────────┼────┼──────┤
│  │  丙○  │94年06月│雲林縣虎尾鎮空軍防│空軍防│竊盜手法同編號11。於隔日│白鐵6 支│刑法第321 條│
│    │        │17日下午│砲訓練中心虎尾營區│砲訓練│（18日）上午05時50分許，│（單支60│第1 項第3 款│
│    │        │03時許  │                  │中心  │丙○邀同林櫻祥（收受贓物│公斤，共│攜帶兇器竊盜│
│    │        │        │                  │      │罪部分，另經檢察官聲請簡│360 公斤│罪          │
│    │        │        │                  │      │易判決處刑）共同駕車前往│）      │（94年度偵字│
│    │        │        │                  │      │回收場欲變賣竊得白鐵之際│        │第2705號）  │
│    │        │        │                  │      │，為警查獲。            │        │            │
│    │        │        │                  │      │                        │        │            │
│    │        │        │                  │      │                        │        │            │
│    │        │        │                  │      │                        │        │            │
└──┴────┴────┴─────────┴───┴────────────┴────┴──────┘
